【裁判字號】    90,訴,374
【裁判日期】    900622
【裁判案由】    偽造有價證券等
【裁判全文】
臺灣臺南地方法院刑事判決                            九十年度訴字第三七四號
    公  訴  人  臺灣台南地方法院檢察署檢察官
    被      告  甲○○
    選任辯護人  黃紹文
                黃溫信
                徐美玉
右列被告因偽造有價證券案件，經檢察官提起公訴 (八十九年度偵字第八四三八），
本院判決如左：
    主  文
甲○○無罪。
    理  由
一、公訴意旨略以：被告甲○○意圖為自己不法之所有，於民國八十九一月十日某時
    ，在台南縣永康市○○○路二七四巷一０五弄一五一號住處，趁其兄乙○○不注
    意之際，竊取乙○○所有之票號0000000空白支票一張，得手後，未經乙
    ○○授權，即在上述空白支票上虛偽填載面額新台幣十五萬元、票載發票日八十
    九年二月十日、及盜蓋其私章完成發票行為後，將該支票交付與不知情之金宴逸
    ，以清償其積欠金宴逸之借款本金。嗣該支票經屆期提示，因存款不足，乙○○
    接獲銀行通知始悉上情，因認被告甲○○涉犯刑法第三百二十條第一項竊盜罪嫌
    、第二百零一條第一項、第二項偽造有價證券罪嫌。
二、按犯罪事實應依證據認定之，無證據不得推定其犯罪事實，刑事訴訟法第一百五
    十四條定有明文。又認定不利於被告之事實，須依積極證據，苟積極證據不足為
    不利於被告事實之認定時，即應為有利於被告之認定，更不必有何有利之證據；
    再事實之認定，應憑證據，如未能發現相當證據，或證據不足以證明，自不能以
    推測或擬制之方法，為裁判基礎（最高法院三十年上字第八一六號、四十年台上
    字第八六號判例參照）。
三、訊據被告甲○○固坦承有取得前開支票之事實，惟堅詞否認有何竊盜、偽造有價
    證券犯行，辯稱前開支票係其母親丙○○○借給伊的等語。經查，證人丙○○○
    即被告、告訴人之母親於本院審理中證稱：「（有無拿票號0000000空白
    支票給被告？）有，這票是告訴人的，因為被告本來向我借票，我的票用完了，
    所以我就拿告訴人的票，因為我與告訴人一起開公司，所以我拿的到告訴人的票
    。」、「（你拿告訴人的票，有無經過告訴人同意？）我用他的票，他應該沒意
    見，只是事後我忘了告訴他。」、「（你票拿給被告，叫被告自己填？）對，我
    叫他自己填。」、「（告訴人的票，你有無權力開票？）我有權，開他的票。」
    等語，互核告訴人亦供稱我母親可以開我的票，因為之前我男母親的票，我也可
    以開等情，是被告所辯，應可採信，被告取得前開支票即由其母親處借得，並獲
    得授權發票，自無涉竊盜、偽造有價證券罪責之可言，此外，復查無其他積極證
    據足以證明被告有被訴竊盜、偽造有價證券之犯行，應為無罪之諭知。
據上論斷，應依刑事訴訟法第三百零一條第一項，判決如主文。
本案經檢察官王誠到庭執行職務
中    華    民    國      九十        年      六      月    二十二    日
                                  臺灣臺南地方法院刑事第二庭
                                          法  官  鍾  邦  久
右正本證明與原本無異。
如不服本判決，應於判決送達後十日內，向本院提出上訴狀。
                                          書記官  陳  玉  果
中    華    民    國      九十        年      六      月    二十二    日


司法院資訊處製作；財團法人民間司法改革基金會備份。
